臺灣高等法院刑事裁定
110年度聲字第4535號
聲  請  人  
即  被  告  張宥迎




選任辯護人  毛順毅律師
            劉凡聖律師
上列聲請人即被告因違反組織犯罪防制條例等案件（110年度上
訴字第2370號），聲請具保停止羈押，本院裁定如下：
    主  文
聲請駁回。 
    理  由
一、聲請意旨略以：聲請人即被告張宥迎（下稱被告）所涉犯組
    織犯罪防制條例等案件，業已訊問完證人並言詞辯論終結，
    證據調查程序已告一段落，被告既已坦承在組織中有發薪水
    及從事雜物等工作，此部分事實已臻明確，被告已無與其他
    證人串證或滅證之可能，自無串供滅證之羈押原因；又被告
    是否有再犯之虞，係針對未來之臆測，本案事實審既已審理
    終結，縱使本院准予被告具保，被告得以暫時回復人身自由
    之身與家人相聚，在此短暫之時間內，被告與家人團聚之時
    間及從事正常工作都來不及，很難想像還有時間可以再犯；
    另被告之羈押時間已近1年，且均為禁止接見、通信狀態，
    被告甚為思念家人，且經過這段時間檢討和反省，被告深感
    對不起被害人，如本院准予被告具保之聲請，被告除願提供
    新臺幣（下同）30萬元之交保金外，亦同意與家人另湊足30
    萬元而提前將犯罪所得繳交於國庫，以表達自身最誠摯之悔
    意，顯見被告並無再犯之虞，為此聲請具保停止羈押，讓被
    告有機會陪伴家人與小孩、彌補自身過錯云云。
二、按被告及得為其輔佐人之人或辯護人，得隨時具保，向法院
    聲請停止羈押，刑事訴訟法第110條第1項定有明文。次按羈
    押之目的在於確保刑事偵查、審判程序之完成，及刑事執行
    之保全，或預防反覆實施特定犯罪。羈押之被告除有刑事訴
    訟法第114條各款所列情形之一，經具保聲請停止羈押，不
    得駁回外，其他犯罪經羈押之被告應否許可停止羈押，事實
    審法院本有斟酌訴訟進行程度及其他情事自由裁量之權（最
    高法院46年台抗字第6號判例及99年度台抗字第96號、第120
    號裁定意旨參照），故審酌被告有無羈押之必要，除被告犯
    罪嫌疑已屬重大外，自當基於訴訟進行程度、犯罪性質、犯
    罪實際情狀及其他一切情事，審慎斟酌有無上開保全或預防
    目的，依職權妥適裁量，俾能兼顧國家刑事追訴、刑罰權之
    順暢執行及人權保障。
三、經查：
　 ㈠被告前經本院訊問後，認被告僅坦承加重詐欺取財犯行，惟
     有卷附證人之證述及相關書證、物證為憑，被告涉犯主持
     犯罪組織、加重詐欺取財罪，犯罪嫌疑重大；又被告否認
     主持犯罪組織，供述避重就輕，本案復有共犯艾克、浩馨
     等人未到案，有事實足認有勾串共犯之虞，另以被告於集
     團內之角色及參與程度，對於採買設備、招聘人員，再犯
     詐欺取財之可能性不低，有事實足認有反覆實施同一犯罪
     之虞，具備依刑事訴訟法第101條第1項第2款、第101條之1
     第1項第7款之羈押事由，並審酌國家刑事司法權之有效行
     使、社會秩序及公共利益、被告人身自由之權益等事項，
     為維護日後審判及執行程序進行，認有羈押之必要，並限
     制接見通信，而於民國110年7月16日裁定並執行羈押、禁
     止接見、通信、受授物件，復於110年10月7日裁定解除禁
     止受授物件，又自110年10月16日起延長羈押2月並禁止接
     見、通信在案。
　㈡被告雖以前詞聲請具保停止羈押。惟查：
　　⒈被告涉犯組織犯罪防制條例第3條第1項前段之主持犯罪組
      織罪及刑法第339條之4第1項第2款、第3款之三人以上共
      同以網際網路對公眾散布詐欺取財罪，犯罪嫌疑重大。復
      本案被告否認主持犯罪組織罪嫌，且本案尚有共犯艾克、
      浩馨等人未到案，有事實足認被告有勾串共犯之虞；又被
      告經原審論處罪刑之三人以上共同以網際網路對公眾散布
      詐欺取財犯行達41罪，參以被告於集團內之角色及參與程
      度，被告極易再次接觸本件集團或其他詐欺集團成員，足
      認被告有反覆實施同一犯罪之虞，而具有刑事訴訟法第10
      1條之1第1項第7款之羈押原因。
　　⒉被告雖以本案證據調查完畢，且言詞辯論終結為由，主張
      其已無有勾串共犯或證人之虞云云。惟本案因尚有應行調
      查之處，而於110年11月22日裁定再開辯論，並指定於110
      年12月8日上午9時50分許續行言詞辯論，是被告此部分主
      張，尚難憑採。
　　⒊被告另以其如經本院准予以30萬元具保停止羈押，其與家
      人團聚之時間及從事正常工作都來不及，並無時間可以再
      犯，顯見被告並無再犯之虞云云。然被告於本院羈押及延
      長羈押訊問時自承小孩都是其照顧，其在外面（按即入所
      前）都是做網路工作，一直以來都是領薪水的工作等語明
      確（見本院卷一第82、253頁）；參酌被告之辯護人於本
      院延長羈押訊問時亦陳明被告原本就有穩定工作等語（見
      本院卷一第253頁），顯見被告於案發時，即係與家人同
      住並分攤照顧小孩之工作，而其日常生活工作並不影響其
      為本案犯行，是被告此部分主張，難認可採。
　　⒋復考量近年來詐欺案件頻傳，且趨於集團、組織、常業化
      ，屢致廣大民眾受騙，普通詐欺罪之刑責已無法予以評價
      ，並衡其罪質具密集侵害民眾財產之高度風險；再衡酌被
      告不思正途獲取財物，主持詐欺集團，詐取他人財物，嚴
      重破壞社會秩序及他人財產安全，再權衡國家刑事司法權
      之有效行使、社會秩序及公共利益之維護、被告人身自由
      之保障及防禦權受限制之程度等各情後，若僅命被告具保
      、責付或限制住居等較輕微之強制處分均不足以替代羈押
      ，而有繼續羈押並禁止接見、通信之必要。
　　⒌至於被告聲請意旨另述及其經過這段時間檢討和反省，深
      感對不起被害人，並願提早繳交其犯罪所得，以表達自身
      最誠摯之悔意，請讓其具保停止羈押，有機會陪伴家人與
      小孩、彌補自身過錯等情，僅係本案量刑斟酌事項，核與
      前開羈押原因之判斷無涉，亦非刑事訴訟法第114條各款
      所定事由，自無從據為准予具保停止羈押之正當事由，併
      此敘明。
　　⒍綜上，被告徒憑前詞，聲請具保停止羈押，為無理由，應
      予駁回。
據上論斷，依刑事訴訟法第220條，裁定如主文。　　
中　　華　　民　　國　　110 　年　　11　　月　　30　　日
　　　　　　　　　刑事第二十三庭審判長法　官  許永煌
　　　　　　　　　　　　　　　　      法　官  黃美文
　　　　　　　　　　　　　　　　      法　官  雷淑雯
以上正本證明與原本無異。
如不服本裁定，應於收受送達後5日內向本院提出抗告狀。
                                      書記官  林立柏
中　　華　　民　　國　　110 　年　　12　　月　　4 　　日